---
title: "Tarea 3"
author: "Farrera Fonseca Fabiola 124251    y    María Isabel  "
date: "29 de agosto de 2014"
output: html_document
---

#Ejercicio 1
```{r}
#Se creo una funcion, de la normal y con la funcion frac podemos escribir en forma de fraacion, despues ponemos las caracteristicas que queremos que cumpla nuestra grafica. 

normal <- function(x){
    (1/(sqrt(2.0*pi)))*exp(-(1/2)*x^2)
}

plot(normal,  from = -4, to = 4, 
     xlab = "x", ylab = "f(x)", 
      n = 100, 
      col = "red", 
      main = expression(paste("Grafica de la funcion ", e^-frac(x^2,sigma^2)%.%frac(1,sqrt(2*pi)))))
abline(v = 0, col = "black")
points(0,normal(0),col="blue",pch=19)

text(0,.39,"valor maximo",pos=4)


```

#Ejercicio 2 

```{r}
# Se dio la instruccion de leer el archivo, quitando el simbolo con el que estan separados los datos , en este caso es "|"
TC.Banxico <- read.table("tipoCambioBanxico.txt", sep = "|", header = TRUE, stringsAsFactors = FALSE)

```

#Ejericico 3
```{r}
#Se cambio el formato de fecha para que nos quede en el siguiente formato dd-mm-aaa
TC.Banxico$Fecha.DOF <- as.Date(TC.Banxico$Fecha.DOF,format="%d/%m/%Y")
str(TC.Banxico$Fecha.DOF)
```

#Ejercicio 4
```{r}
#Se cambia el formato de fecha para que nos quede en numero de dias que han pasado y se crea un vector con el minimo y maximo numero de dias que han pasado desde la fecha de origen que nosotros asignamos.
x <- unclass(TC.Banxico$Fecha.DOF)
vector<- c(min(x),max(x))
as.Date(vector,origin="1970-01-01")
```

#Ejercicio 5

```{r}
#Se tomo el subconjunto del archivo que no tuviera datos con "N/E" para poder hacer el histograma y se pusieron varias caracteristicas para mejorar la visualizacion de la grafica 
TC.existentes<- subset(TC.Banxico,!TC=='N/E')
hist(as.numeric(TC.existentes$TC),breaks=56,col="green",main = "Histograma", xlab = "Tipo de Cambio", ylab = "Frecuencia")
dev.off()
```

#Ejercicio 6
```{r}
#En la grafica anterior podemos ver claramente que los valores del tipo de cambio están entre 11 y 13

```

#Ejercicio 7

```{r}
#Se escribe la instrucción para poder crear una imagen con formato png del histograma, con las características que se quisieron
png("HistogramaTC.png",width = 450, height = 500, units = "px",bg ="transparent")
hist(as.numeric(TC.existentes$TC),breaks=56,col="green",main = "Histograma", xlab = "Tipo de Cambio", ylab = "Frecuencia")
dev.off()
```


#Ejercicio 8

```{r}
#Se utilizó un cubconjunto del archivo en el que se mostraran solamente los días hábiles y poder hacer una tabla en la que nos mostrara que día es en el que hay más actividad
no.habiles <- subset(TC.Banxico,!weekdays(Fecha.DOF)%in%c("Saturday","Sunday")& TC=="N/E")
dias.habiles <- weekdays(no.habiles$Fecha.DOF)
tab <- table(dias.habiles)
tablaC <- tab[c(2,4,5,3,1)]
tablaC

```

#Ejercicio 9 
```{r}
#Se graficó la tabla anterior 
barplot(tablaC,col=rainbow(5))

```

#Ejercicio 10

```{r}
#Se cambió el formato de la fecha para poder tenerlos en la fecha correspondiente de tal manera que se tuvo que sumar 1990
TC.Banxico$Periodo <- as.POSIXlt(TC.Banxico$Fecha.DOF)$year+1990
```


#Ejercicio 11

```{r }
#Se crean los espacios para 3 columnas y 3 renglones para poder acomodar las 9 gráficas correspondiente a cada año, se toman  los valores que están definidos y los convertimos a clase numerica para poder graficarlos y con estos datos se van creando las gráficas de cada año y se agregaron las características que se desearon.
par(mfrow = c(3, 3))
for(year in 2006:2014) {
 TC.Banxico.exitentes <- subset(TC.Banxico, TC !="N/E" & Periodo == year)
 TC.Banxico.exitentes$TC <- as.numeric(TC.Banxico.exitentes$TC)
 with(TC.Banxico.exitentes, 
      hist(TC, breaks = seq(9.9, 15.4, length.out = 30), col = "blue", border = "white", 
           main = as.character(year), 
           xlab = "Tipo de cambio del dólar de E.U.A", 
           ylab = "Frecuencia", 
           xlim = c(9.9, 15.4),ylim = c(0, 120)))
}
```



#Ejericicio 12

#Ejercicio 13

```{r}
#Se lee el archivo "Conapo.txt" y se le quita el simbolo que separa a cada dato considerando que están los nombres de las variables para que no se lean estos renglones y se verifica que tipo de clase es.
CONAPO <- read.table("CONAPO.txt", 
                    sep = "@", 
                    header = TRUE, 
                    stringsAsFactors = FALSE)
str(CONAPO)
```



#Ejercicio 14

```{r Respuesta14, fig.height= 7, fig.width=7, eval = TRUE}
#Se crea la variable entidades para poder hacer la grafica de cada estado y para casa uno de ellos ponemos 17 observaciones y las separamoscada una entre hombres y mujeres par apoder ver la relación que existe entre cada uno
entidades <- c('Aguascalientes', 'Baja California', 'Baja California Sur', 'Campeche', 'Chiapas', 
              'Chihuahua', 'Coahuila', 'Colima', 'Distrito Federal', 'Durango', 'Guanajuato', 
              'Guerrero', 'Hidalgo', 'Jalisco', 'México', 'Michoacán', 'Morelos', 'Nayarit', 
              'Nuevo León', 'Oaxaca', 'Puebla', 'Querétaro', 'Quintana Roo', 'San Luis Potosí', 
              'Sinaloa', 'Sonora', 'Tabasco', 'Tamaulipas', 'Tlaxcala', 'Veracruz', 'Yucatán', 
              'Zacatecas')

par(mfrow = c(4, 8), mar = c(0, 0, 1, 0), oma = c(0, 0, 1.2, 0))

year <- "2013"
CONAPO.year  <- subset(CONAPO, periodo == year)
for(i in 1:32) {
 CONAPO.entidad  <- subset(CONAPO.year, entidad == entidades[i])

 with(CONAPO.entidad, 
      plot(0, 0, type = "n", 
      xlim = c(-8.7, 8.7), 
      ylim = c(0, 17), 
      xlab ="", ylab = "", axes = FALSE, bty="n", 
      cex.main = 0.8, main = entidades[i])
      )

 rect(0, 0:16, -CONAPO.entidad[1:17, ]$prop, 1:17, 
      col="blue", border="white")
 rect(0, 0:16, CONAPO.entidad[18:34, ]$prop, 1:17, 
      col="red", border="white")
 }

mtext(paste0(year, " (Hombres, Mujeres)"), side = 3, outer = TRUE)
```


#Ejercicio 15
```{r Respuesta15, fig.height= 7, fig.width=7, eval = TRUE}
#Se guarda la gráfica en una imagen con formato png, como en la otra imagen que se guardó
year <- "2013"
png(file = paste0("Piramide", year, ".png"), 
     bg = "white",
     units = "px", 
     height = 700, width = 900)

entidades <- c('Aguascalientes', 'Baja California', 'Baja California Sur', 'Campeche', 'Chiapas', 
              'Chihuahua', 'Coahuila', 'Colima', 'Distrito Federal', 'Durango', 'Guanajuato', 
              'Guerrero', 'Hidalgo', 'Jalisco', 'México', 'Michoacán', 'Morelos', 'Nayarit', 
              'Nuevo León', 'Oaxaca', 'Puebla', 'Querétaro', 'Quintana Roo', 'San Luis Potosí', 
              'Sinaloa', 'Sonora', 'Tabasco', 'Tamaulipas', 'Tlaxcala', 'Veracruz', 'Yucatán', 
              'Zacatecas')

par(mfrow = c(4, 8), mar = c(0, 0, 1, 0), oma = c(0, 0, 1.2, 0))

CONAPO.year  <- subset(CONAPO, periodo == year)
for(i in 1:32) {
 CONAPO.entidad  <- subset(CONAPO.year, entidad == entidades[i])

 with(CONAPO.entidad, 
      plot(0, 0, type = "n", 
      xlim = c(-8.7, 8.7), 
      ylim = c(0, 17), 
      xlab ="", ylab = "", axes = FALSE, bty="n", 
      cex.main = 0.8, main = entidades[i])
      )

 rect(0, 0:16, -CONAPO.entidad[1:17, ]$prop, 1:17, 
      col="blue", border="white")
 rect(0, 0:16, CONAPO.entidad[18:34, ]$prop, 1:17, 
      col="red", border="white")
 }
# Incluimos el a??o en el m??rgen superior externo.
mtext(paste0(year, " (Hombres, Mujeres)"), side = 3, outer = TRUE)

dev.off()


